臺灣宜蘭地方法院刑事判決　　　　　　　96年度交訴字第14號
公　訴　人　臺灣宜蘭地方法院檢察署檢察官
被　　　告　辛○○
　　　　　　　　　　　宜蘭縣羅.
選任辯護人　林志嵩律師
上列被告因公共危險等案件，經檢察官提起公訴（95年度偵字第
2797號），本院判決如下：
    主  文
辛○○被訴駕駛動力交通工具肇事致人受傷而逃逸部分無罪。
其餘被訴部分公訴不受理。
    理  由
壹、無罪部分
一、公訴意旨略以：被告辛○○於民國95年6月5日上午10時許，
    駕駛車號496－GX號營業用大貨車，沿台二線公路由北往南
    行駛，途經該路段142.5公里處（即宜蘭縣頭城鎮○○路○段
    565號前）時，因疏未注意車前狀況及兩車併行之間隔，不
    慎從後追撞同向在前由乙○○○騎乘之腳踏車，乙○○○因
    而人車倒地，並因而受有左手前臂創傷性截肢等毀敗機能之
    重傷害（所涉業務過失致重傷害罪嫌部分，另為不受理之判
    決，詳參本判決理由欄貳）。豈料被告辛○○於肇事後，竟
    未停車查看，反另行起意，駕車逃離現場，嗣經路人報警處
    理而循線獲悉上情。因認被告辛○○涉犯刑法第185條之4駕
    駛動力交通工具致人受傷而逃逸罪嫌。
二、按犯罪事實，應依證據認定之，無證據不得認定犯罪事實；
    不能證明被告犯罪者，應諭知無罪之判決，刑事訴訟法第15
    4條第2項、第301條第1項分別定有明文。次按事實之認定，
    應憑證據，如未能發現相當證據，或證據不足以證明，自不
    能以推測或擬制之方法，為裁判基礎；認定犯罪事實應依證
    據，為刑事訴訟法所明定，故被告否認犯罪事實所持之辯解
    ，縱屬不能成立，仍非有積極證據足以證明其犯罪行為，不
    能遽為有罪之認定；告訴人之告訴，係以使被告受刑事訴追
    為目的，是其陳述是否與事實相符，仍應調查其他證據以資
    審認；依刑事訴訟法第161條第1項之規定，檢察官對於起訴
    之犯罪事實，應負提出證據及說服之實質舉證責任，倘其所
    提出之證據，不足為被告有罪之積極證明，或其指出證明之
    方法，無從說服法院以形成被告有罪之心證，基於無罪推定
    之原則，自應為有利於被告之認定，最高法院亦著有40年台
    上字第86號、30年上字第1831號、52年台上字第1300號、92
    年台上字第128號判例可資參照。
三、本件公訴人認為被告辛○○涉有前揭駕車肇事致人受傷而逃
    逸罪嫌，無非係以被告之供述、告訴人乙○○○之指訴、證
    人丁○○之證詞、證人庚○○之證詞、行政院衛生署宜蘭醫
    院診斷證明書、行政院衛生署宜蘭醫院95年7月31日95宜醫
    歷字第0950004321號函、道路交通事故現場圖、道路交通事
    故調查報告表、現場照片、肇事路口監視器翻拍照片等為其
    論據。
四、按被告以外之人於審判外之言詞或書面陳述，除法律有規定
    者外，不得作為證據。又被告以外之人於審判外之陳述，雖
    不符前四條之規定，而經當事人於審判程序同意作為證據，
    法院審酌該言詞陳述或書面陳述作成時之情況，認為適當者
    ，亦得為證據。當事人、代理人或辯護人於法院調查證據時
    ，知有第159條第1項不得為證據之情形，而未於言詞辯論終
    結前聲明異議者，視為有前項之同意，刑事訴訟法第159條
    第1項、第159條之5分別定有明文。本件證人乙○○○、丁○○、庚○○於警詢之陳述，雖均係被告以外之人於審判外
    之陳述，但被告、辯護人、檢察官於本院審理時均已同意採
    為本案證據，本院審酌該等陳述作成時之狀況，亦無不宜作
    為證據情事，依刑事訴訟法第159條之5第1項規定，自得作
    為證據。另被告、檢察官於本院審理時對於下列所述之其他
    證據資料，亦均不爭執其證據能力，本院審酌該等證據資料
    作成時之狀況，並無不宜作為證據情事，依刑事訴訟法第15
    9條之5第2項規定，自得作為證據。
五、訊據被告辛○○固坦承「95年6月5日上午10時許，伊駕駛49
    6—GX號營業曳引車，沿台二線由北往南方向行駛，嗣伊於
    左後輪一輪爆胎之情形下，行經台二線142.5公里處（即宜
    蘭縣頭城鎮○○路○段565號前）。」等事實，惟堅決否認涉
    有公訴人所指之駕車肇事致人受傷而逃逸之犯行，辯稱「伊
    於行經台二線142.5公里處時，並沒有從後面追撞騎腳踏車
    之乙○○○，更沒有駕車肇事致人受傷而逃逸之犯行。」等
    語，經查：
（一）本件被害人乙○○○發生車禍受傷之地點係在省道台二線
      南下142.5公里（即宜蘭縣頭城鎮○○路○段565號前）機
      車道旁之事實，業據證人乙○○○於警詢、檢察官偵訊及
      本院審理時證述綦詳，且有道路交通事故現場圖、車禍現
      場相片、診斷證明書在卷可稽。其次，證人即被害人乙○○○於警詢時所陳述車禍發生時間為「95年6月5日上午9
      時50分左右」，而卷附道路交通事故現場圖所記載本件事
      故發生時間「95年6月5日上午10時1分」，則係承辦員警
      接獲通知之時間等情，亦據證人即承辦員警丙○○於本院
      審理時結證明確（見本院卷第105頁），且有道路交通事
      故現場圖、乙○○○95年6月6日警詢筆錄在卷可佐，依此
      ，堪認本件車禍發生之時間應係「95年6月5日上午9時50
      分至10時1分之間」。
（二）承辦員警於本件車禍發生後，蒐證取得事故地點前方約五
      百公尺處之監視器錄影畫面光碟（即監視器2、光碟編號2
      ，以被告當日行車方向——沿省道台二線由北往南行駛—
      —而言，被告先行經過監視器所設位置，再經過被害人乙○○○車禍受傷地點）等情，已據證人丙○○於本院審理
      時證述明確（見本院卷第101、102頁），並有員警所繪製
      之現場圖在卷可佐（見偵查卷第14頁）。而經本院勘驗該
      監視器錄影畫面光碟（即監視器2、光碟編號2）之結果，
      可知該光碟內所擷取之錄影畫面係從95年6月5日9時54分4
      秒開始，至同日10時零分38秒止，而由上開畫面中，可見
      「一、第一個角度：
       1、光碟時間2006/06/05 09：57：28監視畫面拍攝開始
          ，監視角度從住家車庫往外拍攝，可以看到兩台車輛
          停放在前側車庫，前方小叉路有兩輛腳踏車。
       2、光碟時間2006/06/05 09：57：30前方小叉路有一位
          身穿黃色上衣，黑色七分褲牽著一台腳踏車自小叉路
          穿過馬路，腳踏車後座有籃子。（告訴人稱：那個人
          不是我，我不是過馬路。）
       3、光碟時間2006/06/05 09：57：58監視前方馬路有一
          輛藍色車頭卡車（曳引車），該車行駛外側機車道，
          至光碟時間2006/06/05 09：58：02離開監視畫面範
          圍。（被告稱：這部車子是我的車子，當時我是從路
          肩起步，想要進入快車道。）
       4、光碟時間2006/06/05 09：58：03外車道有一台黑色
          自小客車駛來，後方跟著一台白色卡車至光碟時間20
          06/06/05 09：58：10離開監視範圍。
      二、第二個角度：
       1、光碟時間2006/06/05 09：57：58監視畫面換另外一
          個角度，由一個住家車庫往外拍攝。
       2、光碟時間2006/06/05 09：58：00藍色車頭之卡車（
          曳引車）出現監視畫面範圍（被告稱，這是我駕駛的
          車輛）。
       3、光碟時間2006/06/05 09：58：01藍色車頭及橘色（
          黃色）車斗的砂石車（曳引車）車身經過監視畫面。
       4、光碟時間2006/06/05 09：58：02砂石車（曳引車）
          橘色（黃色）車斗的部分穿過監視畫面。
       5、光碟時間2006/06/05 09：58：03砂石車（曳引車）
          之橘色（黃色）車斗尾部穿過監視畫面。
       6、光碟時間2006/06/05 09：57：38有一位身穿黃色上
          衣，黑色七分褲之婦女牽著一台腳踏車自小叉路穿過
          馬路，後來騎上腳踏車穿過前方馬路監視範圍。
       7、光碟時間2006/06/05 09：57：48該名婦女騎出監視
          畫面範圍。
      三、第三個角度：（四個切割畫面，分別標示攝影機1、
          攝影機2、攝影機3、攝影機4。攝影機1拍攝角度為由
          住家車庫往外拍攝，攝影機2角度為拍攝住家騎樓，
          攝影機3角度為從住家車庫往外拍攝，可以看到兩台
          車輛停放在前側車庫，攝影機4為拍攝住家內部）
       1、光碟時間2006/06/05 09：58：36監視畫面開始持續
          約一秒即結束。
      四、與第一個角度相同：（從住家車庫往外拍攝，可以看
          到兩台車輛停放在前側車庫）
       1、光碟時間2006/06/05 09：58：33有一台白色卡車（
          曳引車），橘色（黃色）車斗自後方快車道駛來。（
          證人庚○○稱：這部車子是我的）
       2、光碟時間2006/06/05 09：58：36離開監視畫面範圍
          。
      五、與第二個角度相同：（由一個住家車庫往外拍攝）
       1、光碟時間2006/06/05 09：58：20監視畫面開始。
       2、光碟時間2006/06/05 09：58：35藍色車身卡車，橘
          色車斗卡車由畫面左到右行駛出現於監視畫面範圍。
      六、與第一個角度相同：（從住家車庫往外拍攝，可以看
          到兩台車輛停放在前側車庫，三輛機車停放在路旁）
       1、光碟時間2006/06/05 09：54：04有一台綠色車頭橘
          色（黃色）車斗砂石車（曳引車）經過。
       2、光碟時間2006/06/05 09：54：22有一台銀綠色摩托
          車從岔路轉彎進入車道。
       3、光碟時間2006/06/05 09：54：38有一台銀色自小客
          車、後面為一台紅色自小客車經過、再後面為一台銀
          色自小客車。
       4、光碟時間2006/06/05 09：55：18有一輛黑色機車經
          過。
       5、光碟時間2006/06/05 09：55：52有一輛白色機車經
          過。
       6、光碟時間2006/06/05 09：56：19有一台藍色車頭灰
          色車身的油罐車，後面跟著一台白色箱型車經過。
       7、光碟時間2006/06/05 09：56：38有一輛摩托車經過
          。
       8、光碟時間2006/06/05 09：57：30有一位婦女身穿黃
          色上衣，黑色七分褲牽著一台腳踏車自小叉路穿過馬
          路。
       9、光碟時間2006/06/05 09：57：58監視前方馬路有一
          輛藍色車頭橘色（黃色）車斗之卡車（曳引車）行駛
          過來，整部車輛行駛於慢車道，輪胎略朝內側車道，
          光碟時間2006/06/05 09：58：02離開監視畫面範圍
          。（被告稱這是我駕駛的車輛）
      10、光碟時間2006/06/05 09：58：03外車道有一台黑色
          自小客車駛來，後方跟著一台白色之小卡車（車頭及
          車身均為白色）。
      11、光碟時間2006/06/05 09：58：07白色小卡車之白色
          車頭出現在監視畫面範圍內。
      12、光碟時間2006/06/05 09：58：10白色小卡車行駛出
          監視畫面範圍。
      13、光碟時間2006/06/05 09：58：33有一台白色車頭、
          橘色（黃色）車斗之卡車（曳引車）自後方內側快車
          道駛來，至光碟時間20 06/06/05 09：58：36離開監
          視畫面範圍。（證人庚○○稱，該車為我所駕駛）
      14、光碟時間2006/06/05 09：58：55有一台綠色車頭藍
          色車斗卡車（曳引車）行駛於內側快車道，車斗覆蓋
          黃色帆布。（證人丁○○稱，該車不是我所駕駛）
      15、光碟時間2006/06/05 09：59：43有一台綠色車頭橘
          色（黃色）車斗（曳引車）卡車行駛於內側快車道。
          （證人丁○○稱，該砂石車是我所駕駛）
      16、光碟時間2006/06/05 09：59：48白色小卡車之白色
          車頭出現在監視畫面範圍內，行駛於慢車道，朝快車
          道方向。
      17、光碟時間2006/06/05 10：00：38有一台銀色自小客
          車經過。」
      等情，此有勘驗筆錄可佐（見本院卷第61至63、132至134
      頁）。依此，堪認於本件車禍可能發生之時間內（即95年
      6月5日上午9時50分至10時1分之間），以大型卡車而言，
      依序有一部綠色車頭橘色（黃色）車斗砂石車（曳引車
      ）（09：54：04出現）、一部藍色車頭橘色（黃色）車
      斗砂石車（曳引車）（09：57：58出現，即被告辛○○所
      駕車輛）、一部白色車頭橘色（黃色）車斗卡車（曳引
      車）（09：58：33出現，即證人庚○○所駕車輛）、一
      部車斗覆蓋黃色帆布之綠色車頭藍色車斗卡車（曳引車）
      （09：58：55出現）、一部綠色車頭橘色（黃色）車斗
      卡車（曳引車）（09：59：43出現，即證人丁○○所駕車
      輛）亦沿省道台二線由北往南行駛，上開大型卡車均可能
      於行經監視器設置地點後，繼續行經被害人乙○○○車禍
      受傷地點。
（三）證人即告訴人乙○○○自95年6月24日警詢時起，固於警
      詢、檢察官偵查及本院審理時指證「被告辛○○駕駛藍色
      車頭、橘色（黃色）車斗砂石車自後撞擊伊所騎之腳踏車
      ，導致伊受傷後逃逸。」云云，惟查：
１、被害人乙○○○車禍受傷案件之承辦員警於受理本案後，依
    序於95年6月6日22時35分製作被害人乙○○○第一次警詢筆
    錄、95年6月10日22時45分製作證人丁○○警詢筆錄、95年6
    月12日13時25分製作被告辛○○第一次警詢筆錄、95年6月2
    4日18時28分製作被害人乙○○○第二次警詢筆錄，且承辦
    員警於調閱肇事地點前方之監視器錄影畫面，發現被告辛○○所駕496—GX號藍色車頭、黃色（橘色）車斗營業曳引車
    於車禍發生時點附近，曾行經肇事地點前方，並有行駛於機
    車道之情況，佐以證人丁○○於95年6月10日警詢時所證述
    「伊於95年6月5日上午10時許，駕車沿台二線由北往南方向
    行駛，於行經台二線142.5公里處，發現一婦女受傷倒地，
    伊看見一部藍色車頭之曳引車行駛於路肩，左後車輪爆胎。
    」之情節、被告辛○○於95年6月12日警詢時所供述「伊於9
    5年6月5日上午10時許，駕駛496—GX號營業曳引車，沿台二
    線由北往南方向行駛，並於左後車輪爆胎之情形下，行經台
    二線142.5公里處。」之情節，主觀上已認定係被告辛○○
    駕駛496—GX號曳引車涉犯本案，遂再次通知被害人乙○○○製作第二次警詢筆錄之事實，業經證人即承辦員警丙○○
    、甲○○於本院審理時結證明確（見本院卷第100至106、12
    5至132頁），且有上開警詢筆錄在卷可稽。
２、查證人乙○○○於95年6月6日第一次接受警員丙○○詢問時
    ，原僅指稱遭不詳車號之砂石車撞擊，並未指述涉案砂石車
    之車斗、車頭顏色，或於車禍發生前有何異音出現，更表示
    不知肇事砂石車之駕駛人為何人，此有該次警詢筆錄在卷可
    稽（見警卷第6至9頁），惟證人乙○○○於95年6月24日第
    二次接受警員甲○○警詢時，即改稱「（問：你未被撞倒時
    ，是否有聽到可疑聲音？該聲音為多遠？）有聽到連續啪啪
    聲，大約距離我車旁約30公尺。（問：該肇事車輛之特徵為
    何？）我只知道該肇事車輛的後車斗為黃色。（問：經警方
    調閱監視器之496—GX藍色車頭，後車斗為黃色之砂石車是
    否是肇事逃逸之車輛？）確定為肇事逃逸之車輛。（問：你
    是否要對該肇事車輛之駕車人辛○○59.08.07、Ｚ000000000
    、住宜蘭縣羅東鎮忠孝新村5號，提出傷害告訴？）我要對
    辛○○提出傷害告訴。」云云（見警卷第10、11頁）。然承
    辦員警甲○○於製作證人乙○○○第二次警詢筆錄前，主觀
    上已認定係被告辛○○駕駛496—GX號藍色車頭、黃色（橘
    色）車斗曳引車肇事之事實，已見前述【參前述１】。而參
    酌上開員警甲○○之提問內容，可知員警甲○○於訊問證人
    乙○○○時，完全是針對被告辛○○所駕496—GX號曳引車
    之特徵—藍色車頭、黃色（橘色）車身、爆胎—來設計問題
    ，員警甲○○所提供予證人乙○○○辨認的也只有被告辛○○所駕車輛及其年籍資料，完全忽視其所調取之監視器錄影
    畫面中，另有多部符合證人乙○○○所指述「黃色（橘色）
    車斗砂石車」特徵之大型曳引車，足見員警甲○○之提問內
    容已有明顯暗示、誘導證人乙○○○之情形，則證人乙○○○於員警暗示、誘導下所為之前揭第二次警詢回答內容，及
    事後於檢察官偵訊及本院審理時所為指證被告辛○○涉案之
    證詞，是否與實情相符，顯然有疑，尚難遽採為真。
３、況依證人乙○○○於檢察官偵訊及本院審理時證述之情節（
    見偵查卷第29至30頁、本院卷第64至69頁），可知證人乙○○○僅能確認「肇事車輛是砂石車（曳引車），後面是黃色
    （橘色）車斗」，其根本未看見肇事車輛車號及車頭顏色。
    然依前揭勘驗之結果【參前述（二）】，於可能之車禍發生
    時間內，可能經過車禍地點且符合證人乙○○○所稱前揭特
    徵之車輛，除被告辛○○所駕之496—GX號曳引車外，另有
    「一部綠色車頭橘色（黃色）車斗砂石車（曳引車）（09
    ：54：04出現）、一部白色車頭橘色（黃色）車斗卡車（
    曳引車）（09：58：33出現，即證人庚○○所駕車輛）、
    一部綠色車頭橘色（黃色）車斗卡車（曳引車）（09：59：
    43 出現即證人丁○○所駕車輛）」，是依證人乙○○○所
    能辨識之肇事車輛特徵而言，顯然無法遽予認定肇事車輛即
    為被告辛○○所駕車輛。
４、另證人乙○○○固又證稱「於遭撞擊之前，曾聽到後方傳來
    『啵啵』（啪啪）之聲音」云云，且被告辛○○亦確有駕駛
    左後輪爆胎之496—GX號曳引車行經本件車禍發生地點之情
    形。然證人乙○○○於檢察官偵訊及本院審理時均稱「該聲
    音像是帆布所發出之聲音」（見偵查卷第29頁、本院卷第65
    頁），則此聲音究屬車輛爆胎後，繼續行駛所產生之聲音？
    或是大型卡車車斗覆蓋帆布後，於行駛過程中因帆布受風所
    產生之聲音？本屬有疑。更何況，輪胎爆胎之情形有多種，
    以大型卡車而言，因其後輪有複數車輪，若僅單一輪胎爆胎
    ，並不會影響車輛行駛，且倘非車輪胎皮爆胎（此種情形胎
    皮會有飛散脫落狀況，繼續行駛會有異音產生），於其他爆
    胎情形下繼續行駛，並非當然會發出異音。以本件情形而言
    ，被告辛○○業已供稱「當日係一只左後輪胎腹爆胎，並非
    胎皮爆胎，繼續行駛並不會發出聲音。」等語，且於前揭監
    視器錄影畫面中，亦看不出被告辛○○所駕車輛有輪胎皮飛
    散之情形，故在無其他佐證之情形，尚難認被告辛○○駕駛
    左後輪爆胎之496—GX號曳引車繼續行駛時，有發出證人乙○○○所稱之「啵啵（啪啪）」聲。此外，依前揭勘驗之結
    果【參前述（二）】，可知於可能之車禍發生時間內，可能
    經過車禍地點之大型卡車中，確有一部車斗覆蓋黃色帆布之
    綠色車頭、藍色車斗卡車（曳引車）（09：58：55出現），
    故證人乙○○○所稱「發出啵啵（啪啪）聲音、黃色車斗」
    之砂石車，亦有可能是上開曳引車（蓋證人可能誤會黃色帆
    布為黃色車斗）。因此，顯然無從依證人乙○○○上開證述
    情節及被告辛○○駕駛左後輪爆胎之496—GX號曳引車繼續
    行經車禍地點等情，即推認本件肇事車輛即為被告辛○○所
    駕之496—GX號曳引車。
５、綜上所述，證人乙○○○指認被告辛○○為肇事者之證詞，
    因係受警方誘導所致，尚難認與事實相符。至於證人乙○○○所指訴之其他肇事車輛特徵，因於可能之車禍發生時間內
    ，可能經過車禍地點之大型卡車中，有很多輛大型卡車之特
    徵與證人乙○○○所述特徵相符，並無法據以特定即為被告
    辛○○所駕之496—GX號曳引車。因此，無從依證人乙○○○之證詞，即遽認被告辛○○有駕車肇事致人受傷而逃逸之
    犯行。
（四）又被告辛○○於警詢、檢察官偵查及本院審理時，均僅坦
      承「伊於95年6月5日上午10時許，確有駕駛496—GX號營
      業曳引車，沿台二線由北往南方向行駛，且曾於左後輪爆
      胎之情形下，行經台二線142.5公里處。」之事實，並未
      承認「伊於行經台二線142.5公里處時，有撞擊乙○○○
      成傷並逃逸」之犯行。是無從依被告辛○○駕車路經肇事
      地點之客觀行為及其前揭供述內容，即遽予推認被告辛○○有駕車肇事致人受傷而逃逸之犯行。
（五）至於證人丁○○於警詢、檢察官偵訊及本院審理時固均證
      稱「伊於行經車禍發生地點時，見到一婦女受傷倒地，抬
      頭就看見一部藍色車頭曳引車與另一部白色車頭曳引車停
      於前方一、二百公尺之路邊，伊經過時，該二部車正要起
      步進入道路。」云云，然其復已陳稱「伊沒有看到被害人
      被撞之情形，伊不知道哪一部車撞倒被害人。」等語甚明
      （見本院卷第71、73頁）。是依證人丁○○所目睹之上開
      情節，顯然並無法推出「被告辛○○即係駕車撞擊乙○○○成傷而逃逸之人」之結論，自無從據此而為不利被告辛○○之認定。
（六）另證人庚○○僅證述「伊與被告辛○○於95年6月5日上午
      10時許，各駕駛一部曳引車，沿台二線由北往南方向行駛
      ，且曾先後行經台二線142.5公里處。」之事實，並未指
      證「被告辛○○於行經台二線142.5公里處時，有撞擊乙○○○成傷而逃逸之犯行」，是無從依證人庚○○之證詞
      ，而認定被告辛○○有公訴人所指之犯行。
（七）至於公訴人所舉之道路交通事故現場圖、道路交通事故調
      查報告表、車禍現場照片、行政院衛生署宜蘭醫院診斷證
      明書、行政院衛生署宜蘭醫院95年7月31日95宜醫歷字第0
      950004321號函、證人戊○○於本院審理時之證詞等，僅
      能證明被害人乙○○○於前揭時、地，因發生車禍而致受
      有左手前臂創傷性截肢重傷害之事實，並不能據以證明肇
      致該車禍且駕車逃逸離開現場之人即為被告辛○○，自無
      從據以認定對於被告辛○○不利之事實。
（八）又車禍地點前方五百公尺處之路口監視器（即監視器2）
      錄影畫面光碟內容、光碟內容之勘驗結果、光碟內容之翻
      拍照片等，均僅能證明於可能之車禍發生時間內，被告確
      實駕駛496—GX號曳引車行經車禍地點，然因上開監視器
      並未錄得車禍發生當時之畫面，且從監視器錄影畫面內可
      知有許多部大型卡車符合證人乙○○○所指證之肇事車輛
      特徵【參前述（二）】，因此，單由該監視器錄影畫面，
      亦無法特定肇事車輛即為被告辛○○所駕之496—GX號曳
      引車。另從該監視器畫面中，固然可見被告辛○○駕駛49
      6—GX號曳引車於行經車禍發生地點前約五百公尺處（即
      監視器2之設置地點）時，有行駛於路旁機車道之情形，
      然畫面中確實亦可見496—GX號曳引車係正往快車道之方
      向偏行中之情形，且被告辛○○復陳稱「當時我是要從機
      車道駛入快車道，於監視器設置地點不遠處，即已完全駛
      入快車道。」等語，故在別無其他佐證之情形下，自亦無
      從依此即認定被告辛○○於行經五百公尺後之車禍發生地
      點時，仍行駛於機車道上且因而撞擊被害人乙○○○成傷
      。因此，前揭監視器錄影畫面並不能證明對於被告辛○○
      有利或不利之事實。至於設置於車禍地點前方更遠處之路
      口監視器（即監視器1），因距離肇事地點更遠，其錄影
      畫面光碟及內容，更不足以為被告辛○○有利或不利事實
      之認定。
（九）至於承辦員警丙○○、甲○○依前揭所述之事證【參前述
      （三）１】，主觀上固然認定被告辛○○即係本件車禍之
      肇事者，然依前所述【參前述（四）、（五）、（八）】
      ，綜核被告之供述內容、證人丁○○之證詞、監視器錄影
      畫面，均不足以認定被告有駕車肇事致人受傷而逃逸之犯
      行，是承辦員警上開認定，並無確切之事證可佐，自不足
      採。
（十）再者，依車禍現場照片及診斷證明書所示，證人乙○○○
      遭撞擊後，左手臂遭受重創，於現場留有大片血漬，並有
      輪胎輾壓血漬往前行駛之痕跡，衡情肇事車輛之車輪或車
      體當留有血跡或其他肇事跡證，然於車禍發生當天幫被告
      辛○○更換輪胎之證人己○○於本院審理時已證述「我是
      福海輪胎行的負責人，我自己幫人家換輪胎，被告的車子
      一直都在我的輪胎行維修，時間很久了。砂石車的輪胎數
      分很多種，被告所駕駛的車子總共有十四條輪胎。95年6
      月5日當天被告先打電話告訴我他的輪胎壞掉一條，後來
      是我本人幫被告更換板架第11號、12號輪胎，我在幫客戶
      換輪胎時，大都會去檢視每個輪胎的狀況，會順便幫客戶
      看其他的輪胎須不需要換。當天我幫被告換爆胎的輪胎時
      ，我有檢視被告車子每個輪胎的狀況，其他的輪胎都沒有
      異狀，沒有沾其他的東西，我也沒有看到被告車子的輪胎
      或車斗有血跡，也沒有發現被告車子有洗過的痕跡。當天
      替被告換輪胎時，被告的神情沒有緊張、不安或其他特殊
      情況，都很正常。」等語甚明（見本院卷第80至82頁），
      且有福海輪胎行保修單在卷可稽。佐以警方鑑識人員事後
      對於被告辛○○所駕496—GX號曳引車進行勘驗採證之結
      果，並未於496—GX號曳引車上發現任何血跡或其他肇事
      跡證，且車禍現場所遺留之輪胎痕跡並不明顯，以致無法
      比對肇事車輛之事實，亦經鑑識員警林旻毅向檢察官回報
      明確（參臺灣宜蘭地方法院檢察署檢察官辦案進行單，見
      偵查卷第12頁），且有宜蘭縣警察局礁溪分局96年6月8日
      警礁偵字第0964006431號函附卷可佐。是被告辛○○所辨
      「伊並未撞擊乙○○○成傷而逃逸」乙節，亦非無據，應
      堪採信。
六、綜上所述，公訴人所舉證據，均不足證明被告辛○○有駕車
    肇事致人受傷而逃逸之犯行，無從為被告辛○○有罪之積極
    證明。此外，復查無其他積極證據證明被告辛○○確有公訴
    人所指之犯行，揆諸首揭二之說明，自應為有利於被告辛○○之認定。從而，本件就此部分尚不能證明被告辛○○犯罪
    ，依法應為被告辛○○無罪判決之諭知。
貳、不受理部分
一、公訴意旨略以：被告辛○○係正連貨運公司司機，以駕駛營
    業用貨車為業，乃從事於駕駛業務之人，其於95年6月5日上
    午10時許，駕駛車號496－GX號營業用大貨車，沿台二線公
    路由北往南行駛，途經該路段142.5五公里處（即宜蘭縣頭
    城鎮○○路○段565號前）時，原應注意車前狀況及兩車併行
    之間隔，並隨時採取必要之安全措施，且依當時情況為天氣
    晴、日間光線充足、路面無缺陷，道路無障礙物，視距良好
    ，並無不能注意之情事，竟疏未注意車前狀況及兩車併行之
    間隔，致閃避不及，不慎從後追撞同向在前由乙○○○騎乘
    之腳踏車，乙○○○因而人車倒地，並因而受有左手前臂創
    傷性截肢等毀敗機能之重傷害。因認被告辛○○涉犯刑法第
    284條第2項後段業務過失致重傷害罪嫌。
二、按告訴乃論之罪，告訴人於第一審辯論終結前得撤回其告訴
    ；告訴經撤回者，應諭知不受理之判決，刑事訴訟法第238
    條第1項、第303條第3款條分別定有明文。查本件告訴人乙○○○告訴被告辛○○業務過失致重傷害案件，起訴書認被
    告係觸犯刑法第284條第2項後段之罪，依同法第287條前段
    規定，須告訴乃論。茲據告訴人具狀撤回告訴，此有刑事撤
    回告訴聲請狀一紙在卷可按，依照首開說明，爰就此部分諭
    知不受理之判決。
據上論斷，應依刑事訴訟法第301條第1項、第303條第3款，判決
如主文。
本案經檢察官吳廣莉到庭執行職務。
中　　華　　民　　國　　96　　年　　12　　月　　31　　日
                  刑事第三庭審判長法  官  林惠玲
                                  法  官  鄧晴馨
                                  法  官  劉家祥
以上正本證明與原本無異。
如不服本判決應於收受本判決後10日內向本院提出上訴書狀，並
應敘述具體理由。若未敘述理由者，應於上訴期間屆滿後20日內
向本院補提理由書狀(均須按他造當事人之人數附繕本)。
                                  書記官  邱淑秋
中　　華　　民　　國　　97　　年　　1 　　月　　3 　　日
